【裁判字號】    89,易,997
【裁判日期】    890531
【裁判案由】    竊盜
【裁判全文】
台灣台中地方法院刑事判決                          八十九年度易字第九九七號
    公  訴  人  臺灣臺中地方法院檢察署檢察官
    被      告  丙○○
右列被告因竊盜案件，經檢察官提起公訴（八十九年度偵字第一七四九號），本院判
決如左：
    主    文
丙○○共同攜帶兇器竊盜，未遂，累犯，處有期徒刑伍月。
扣案之六角板手肆支、螺絲起子貳支、斜嘴鉗壹支、活動板手壹支、手電筒壹支、自
製汽車鑰匙肆支、啟動汽車電線條、手套個，均沒收。
    事    實
一、丙○○前曾於民國（下同）八十六年七月十一日因麻醉藥品管理條例案件，經臺
    灣雲林地方法院判處有期徒刑四月，如易科罰金，以三百元折算一日，於八十六
    年八月六日判決確定，於八十六年九月九日准予易科罰金執行完畢。詎仍不知悔
    改，與乙○○（待到案後另行審結）共同基於意圖為自己不法之所有之犯意聯絡
    ，於八十九年一月十八日凌晨某時許，由丙○○攜帶其所有客觀上足供行兇之六
    角板手四支（已磨尖銳狀）、螺絲起子二支、斜嘴鉗一支、活動板手一支，及自
    製汽車鑰匙四支、手電筒一支、啟動汽車電線三條、手套三個（公訴人漏載）等
    工具一包，共乘機車於同日凌晨一時四十五分許，至台中市○○路與大德街口，
    見甲○○所有車牌號碼ＮＪ－一０六三號自小客車停放於路旁，即由乙○○在旁
    騎機車把風並發動引擎隨時準備接應，而丙○○則持上開工具包內之不詳工具破
    壞上開甲○○所有之自小客車駕駛座旁車門鎖，丙○○並已破壞駕駛座旁車鎖欲
    行進入車內之際，為警發現查獲，足生損害於甲○○，並扣得丙○○丟棄於車門
    旁之六角板手四支（已磨成尖銳狀）、螺絲起子二支、斜嘴鉗一支、活動板手一
    支、自製汽車鑰匙四支，及手電筒一支、啟動汽車電線三條、手套三個等工具一
    包，致未得逞。
二、案經甲○○訴由台中市政府警察局移送臺灣台中地方法院檢察署檢察官偵查起訴
    。
    理    由
一、訊據被告丙○○對於八十九年一月十八日凌晨某時許，攜帶其所有之六角板手四
    支（已磨成尖銳狀）、螺絲起子二支、斜嘴鉗一支、活動板手一支、自製汽車鑰
    匙四支、手電筒一支、啟動汽車電線三條、手套三個等工具一包，與乙○○共乘
    機車於同日凌晨一時四十五分許，至台中市○○路與大德街口，在甲○○所有車
    牌號碼ＮＪ－一０六三號自小客車旁，為警查獲，並扣得其丟棄於車門旁之六角
    板手四支（已磨成尖銳狀）、螺絲起子二支、斜嘴鉗一支、活動板手一支、自製
    汽車鑰匙四支，及手電筒一支、啟動汽車電線三條等工具一包之情，固不否認，
    惟矢口否認有何竊盜犯行，辯稱：在太原路與大德街口保齡球館前被查獲，當時
    被查獲六角板手四支、螺絲起子二支、斜嘴鉗一支、活動板手一支、自製汽車鑰
    匙四支、手電筒一支、啟動汽車電線三條、手套三個等工具一包，是我騎的機車
    是我太太的，因我與太太吵架，我用六角板手開機車，警察是看到這些工具，才
    以為我偷車，後來所謂的車主拿鑰匙也插不進去云云。經查，
  (一)本件被害人甲○○所有車牌號碼ＮＪ－一０六三號自小客車左邊車門鎖鑰匙孔，
    確實遭破壞之情，業據被害人甲○○於警訊時證述：「我可以確定是剛被破壞所
    留下之新痕跡沒錯。」等語（偵查卷第二十八頁正面），嗣於偵查時復證述：「
    因鑰匙孔都無法開啟，確實是被他人所偷的。」、「鑰匙連開啟都無法進入，我
    車也未撞損，失竊前鑰匙孔都完整的，且鑰匙孔旁的板金都是完整的。」等語（
    偵查卷第一０八頁正面、第一０九頁正面）明確。
  (二)而被告丙○○與乙○○二人，確係在被害人甲○○所有車牌號碼ＮＪ－一０六三
    號自小客車旁，為警查獲，且被告丙○○見警方圍捕時，隨即將其所攜帶之六角
    板手四支、螺絲起子二支、斜嘴鉗一支、活動板手一支、自製汽車鑰匙四支、手
    電筒一支、啟動汽車電線三條等工具一包丟棄在車旁地上之情，(1)業據被告丙○○於警訊時供述：「我如果要偷車，我就不會站立於明顯的道路旁，車門左側了
    ，我如果欲偷車輛，就會躲藏於車明右側。」、「當時警方於我掉落的皮包內，
    查獲六角板手四支、螺絲起子二支、斜嘴鉗子一支、活動板手一支、手電筒一支
    、磨過汽車鑰匙四支、手套三個、啟動汽車之電線三條，警察盤查我時，我因害
    怕，所以才有掙脫情形。」等語偵查卷第二十一頁正面、第二十頁背面）；，嗣
    於偵查時供述：「是他們衝過來時，我不小掉在地上。」等語（偵查卷第七十一
    頁正面）；(2)且據被告乙○○於警訊時供述：「（你說未行竊汽車為何見警方來
    到時，將行竊汽車之工具棄置現場而脫身之時，為警當場查獲？）我不知道丙○○要丟棄這些開鎖工具。」、「（你與丙○○二人為何在ＮＪ－一０六三號自小
    客車的身傍？）我二人是停車在該處點香。」等語（偵查卷第二十四頁正面）
    ；(3)並據證人即台中市警察局組長林金宏於偵查時證述：「當時我們正好在附近
    埋伏別案，剛好看見乙○○的機車在疑似被竊的車前發動等待，而丙○○正好在
    該車撬車門，而我們準備要抓他們時，丙○○要逃走，將工具丟在地上，而乙○○準備要逃離，但被我們用車子堵住，而我是逮捕乙○○，而我同仁逮捕結彰。
    」等語無訛（偵查卷第一一五頁）；(4)再參與被告丙○○為警查扣之工具一包，
    其內包括有六角板手四支、螺絲起子二支、斜嘴鉗一支、活動板手一支、自製汽
    車鑰匙四支、手電筒一支、啟動汽車電線三條、手套三個等物，此亦經本院勘驗
    屬實，製有勘驗筆錄、拍有照片二張在卷可稽，其中六角板手四支，係經磨成尖
    銳狀，猶屬竊車所慣用之物。如是，以被告丙○○、乙○○二人，在凌晨一時四
    十五分許之深夜共同攜帶上開工具，在被害人車旁停留，且已由丙○○下手撬開
    被害人停放於該處之自小客車，則渠等意圖行竊該自小客車，至堪認定。
  (三)至於被告丙○○所辯：因我與太太吵架，我用六角板手開機車云云，惟以被告丙○○若真係因與太太吵架，須以所謂六角板手開啟機車，其大可攜帶一支開啟即
    可，又何須攜帶如扣案之六角板手四支、螺絲起子二支、斜嘴鉗一支、活動板手
    一支、手電筒一支、自製汽車鑰匙四支、啟動汽車電線三條、手套三個等工具一
    包；何況，被告丙○○為警準備圍捕時，又何須隨即將上開物品均予以丟棄於地
    上，是以被告丙○○此之所辯，係屬避重就輕卸責之詞，不足採信。
  (四)此外，並有六角板手四支、螺絲起子二支、斜嘴鉗一支、活動板手一支、手電筒
    一支、自製汽車鑰匙四支、啟動汽車電線三條、手套三個等工具一包扣案足資佐
    證，並有ＮＪ－一０六三號自小客車照片二禎附卷可查。
  (五)綜上，被告丙○○前開所辯，無非係圖卸責之詞，委無足採。事證明確，被告右
    揭犯行，洵堪認定。
二、(一)按被告攜帶客觀足供行兇之六角板手四支、螺絲起子二支、斜嘴鉗一支、活動
    板手一支，撬開破壞被害人甲○○所有前開自小客車車門竟圖行竊，隨即為警方
    查獲，核係犯有刑法第三百二十一條第二項、第一項第三款之攜帶兇器竊盜未遂
    罪（公訴人認係既遂，尚有誤解）、第三百五十四條之毀棄損壞罪（被害人甲○○於警訊時表明提出告訴）。(二)公訴人就被告所犯毀棄損壞罪部分，於起訴法條
    雖未論及，惟起訴事實已記載明確，且屬裁判上一罪關係，自為本院審理論究範
    圍。(三)被告丙○○與乙○○二人具有犯意聯絡及行為分擔，為共同正犯。(四)被告
    丙○○所犯攜帶兇器竊盜罪與毀棄損壞罪間，有方法結果之牽連關係，為牽連犯
    ，應從一重之攜帶兇器竊盜罪處斷。(五)被告丙○○已著手於犯罪行為之實行而不
    遂，為未遂犯，爰依刑法第二十六條前段之規定減輕其刑。(六)查被告丙○○前曾
    於八十六年七月十一日因麻醉藥品管理條例案件，經臺灣雲林地方法院判處有期
    徒刑四月，如易科罰金，以三百元折算一日，於八十六年八月六日判決確定，於
    八十六年九月九日准予易科罰金執行完畢之事實，此有臺灣台中地方法院檢察署
    刑案資料查註紀錄表在卷可按，其於五年之內再犯有期徒刑以上之本罪，係屬累
    犯，應依刑法第四十七條之規定加重其刑。(七)刑有加重及減輕者，先加後減。(八)
    爰審酌被告有違反麻醉藥品管理條例之不良素行，仍不知戒慎警惕，覬覦他人財
    物而攜帶兇器竊盜，助長社會盜贓之風氣，且足以危及他人生命、財產之安全，
    且犯後猶飾犯行，足見其毫無悔意，惟念其態度良好，及尚未竊得財物等一切情
    狀，量處如主文所示之刑，以資懲儆。(九)至於扣案之六角板手四支、螺絲起子二
    支、斜嘴鉗一支、活動板手一支、手電筒一支、自製汽車鑰匙四支、啟動汽車電
    線三條、手套三個，被告丙○○雖坦承為其所有，惟矢口否認有竊盜犯行，然上
    開物品確係被告丙○○供犯前開之罪有之物，有如前述，爰依刑法第三十八條第
    一項第二款之規定，予以宣告沒收。
據上論斷，應依刑事訴訟法第二百九十九條第一項前段，刑法第二十八條、第三百二
十一條第二項、第一項第三款、第三百五十四條、第五十五條、第二十六條前段、第
四十七條、第三十八條第一項第二款，判決如主文。
中      華      民      國    八十九    年      五      月    三十一    日
                                臺灣臺中地方法院刑事第四庭
                                    法  官   顏 世 傑
右正本證明與原本無異。
如不服本判決，應於判決送達後十日內，向本院提出上訴狀。
                                    書記官
中      華      民      國    八十九    年      六      月      一      日
附錄本案論罪科刑法條：
刑法第三百二十一條第一項第三款、第二項：
  犯竊盜罪而有左列情形之一者，處六月以上五年以下有期徒刑：
  三  攜帶兇器而犯之者。
  前項之未遂犯罰之。


司法院資訊處製作；財團法人民間司法改革基金會備份。
